【裁判字號】    98,易,770
【裁判日期】    980416
【裁判案由】    竊盜
【裁判全文】
臺灣板橋地方法院刑事判決               98年度易字第770號
公  訴  人  臺灣板橋地方法院檢察署檢察官
被      告  丁○○
上列被告因竊盜案件，經檢察官提起公訴（98年度偵字第7015號
），本院裁定依簡式審判程序，判決如下：
    主  文
丁○○犯如附表主文欄所示之罪，分別處如附表主文欄所示之刑
，拘役部分應執行拘役肆拾伍日，如易科罰金，以新臺幣壹仟元
折算壹日；罰金部分應執行罰金新臺幣參萬元，如易服勞役，以
新臺幣壹仟元折算壹日。
    事  實
一、丁○○前於民國（下同）九十七年間，因竊盜案件，經本院
    以九十七年度簡字第四五二一號判處罰金新臺幣（下同）五
    千元，如易服勞役，以新臺幣一千元折算一日確定，嗣於九
    十七年九月十日罰金繳清執行完畢（於本件不構成累犯）。
    詎其猶不知悔改，因貪圖小利，需用物品又不願意支付相當
    之費用，竟基於意圖為自己不法所有之犯意，分別於如附表
    所示之時間，於如附表所示之地點，趁無人注意之際，徒手
    竊取遠百企業股份有限公司板新分公司（下稱戊○○○）及
    大潤發流通事業股份有限公司土城分公司（下稱甲○○○○
    ）放置於陳列架上販售之如附表所示之物品，得手後未經結
    帳即行離去。嗣其於如附表編號十三所示之時間，將竊得之
    皮鞋穿戴於腳上，逕行步出戊○○○出口處時，因防盜門警
    鈴鳴響而遭戊○○○之員工己○○發覺報警處理後，為警當
    場扣得丁○○所竊得穿戴於腳上之氣墊皮鞋一雙；又經丁○○同意搜索後，經警於其所駕駛之車牌號碼三二三－ＮＳ號
    營業小客車上，扣得其竊得如附表編號一至十二所示之物，
    始查悉上情。
二、案經被害人戊○○○及甲○○○○之告訴代理人己○○、丙○○分別訴由臺北縣政府警察局板橋分局移送臺灣板橋地方
    法院檢察署檢察官偵查起訴，經丁○○於準備程序進行中就
    被訴事實為有罪之陳述後，經告知簡式審判程序之旨，並聽
    取當事人之意見後，本院裁定以簡式審判程序審理。
    理  由
一、上揭事實，業據被告丁○○於本院審理中坦承不諱，核與證
    人即被害人之告訴代理人己○○、丙○○於警詢中所述情節
    相符，並有之戊○○○統一發票九紙、甲○○○○電子計算
    機統一發票三紙、告訴代理人己○○提供之相關產品清冊一
    件、臺北縣政府警察局板橋分局信義派出所查獲扣案證物清
    冊一件、如附表所示物品之贓物認領保管單二紙、被告竊得
    如附表所示物品照片及與上開商場所販售相同物品對照照片
    共十九張附卷可稽，足認被告自白與事實相符。本案事證明
    確，被告犯行洵堪認定，應依法論科。
二、核被告丁○○所為，均係犯刑法第三百二十條第一項之普通
    竊盜罪。按竊盜罪既遂與未遂之區別，應以所竊之物已否移
    入自己實力支配之下為標準，若已將他人財物移歸自己持有
    ，縱使尚未離開現場，仍應成立竊盜既遂罪（參照最高法院
    十七年上字第五０九號、四十九年臺上字第九三九號判例意
    旨），被告竊取如附表編號十三所示之氣墊皮鞋一雙而為告
    訴代理人己○○發現時，被告已將該皮鞋一雙穿戴於腳上等
    情，業據己○○於警詢中證述明確，足徵被告於案發時已將
    該竊得之氣墊皮鞋一雙移入其實力支配之下，縱使尚未離開
    現場，依上開說明，仍屬竊盜既遂，是公訴意旨認被告該次
    竊盜如附表編號十三所示之物之犯行係犯竊盜未遂乙節，尚
    有未洽，然行為既遂、未遂僅係犯罪狀態之不同，原係適用
    同一法條，且此部分業經公訴檢察官於本院九十八年四月二
    日審理時，當庭更正此部分係竊盜既遂等語明確（見本院九
    十八年四月二日簡式審判筆錄第四頁），是尚不生變更起訴
    法條之問題，附此敘明。又查被告於如附表編號七所示之九
    十八年二月十五日下午五時，至戊○○○竊得如附表編號七
    所示之「攜帶型迷你噴槍」一支後，因覺該物品使用便利，
    遂又於如附表編號八所示同日晚間七時許，至上開同一地點
    竊取如附表編號八所示之「攜帶型迷你噴槍」一支及「迷你
    填充瓦斯」二瓶等情，業據被告於警詢中供明在卷（見偵查
    卷第十五頁），是被告上開二次竊盜犯行，雖於同日至同一
    地點所為，然其第二次竊盜犯行，係因第一次竊盜得手後，
    又另行起意再竊取同樣物品使用，難認被告主觀上係基於同
    一犯意而屬接續行為，是被告所犯如附表編號七、八所示之
    二次竊盜罪間，應為數罪關係，應予分論併罰，公訴意旨認
    被告上開二次犯行應論以接續犯之單純一罪，容有未洽，此
    部分亦經公訴檢察官於審理期日當庭更正此部分係數罪併罰
    關係等語明確（見本院同上審判筆錄第四頁），亦併予敘明
    。是被告於如附表所示之時、地，先後竊取如附表所示物品
    之十三次竊盜犯行，犯意各別，行為互殊，應予分論併罰。
    爰審酌被告前有竊盜紀錄，素行非佳，其係因貪圖小利而以
    順手牽羊之方式竊取賣場內之物品以供己用之犯罪動機、目
    的、手段，所竊取財物價值非高，及犯罪後坦承犯行之態度
    等一切情狀，分別量處如附表主文欄所示之刑，並分別諭知
    易科罰金及易服勞役之折算標準，及分別定其應執行刑，並
    諭知易科罰金及易服勞役之折算標準，以資懲儆。
據上論斷，應依刑事訴訟法第二百七十三條之一第一項、第二百
九十九條第一項前段，刑法第三百二十條第一項、第五十一條第
六款、第七款、第四十一條第一項前段、第四十二條第三項，刑
法施行法第一條之一，判決如主文。
本案經檢察官乙○○到庭執行職務。
中    華    民    國    98    年    4     月    16    日
                  刑事第十二庭    法  官  白光華
上列正本證明與原本無異。
如不服本判決，應於判決送達後10日內敘明上訴理由，向本院提
出上訴狀 (應附繕本) ，上訴於臺灣高等法院。其未敘述上訴理
由者，應於上訴期間屆滿後20日內向本院補提理由書「切勿逕送
上級法院」。
                                  書記官  莊川億
中    華    民    國    98    年    4     月    16    日
附錄本案論罪科刑法條全文：
中華民國刑法第320條(普通竊盜罪、竊佔罪)
意圖為自己或第 3 人不法之所有，而竊取他人之動產者，為竊盜
罪，處五年以下有期徒刑、拘役或五百元以下罰金。
意圖為自己或第 3 人不法之利益，而竊佔他人之不動產者，依前
項之規定處斷。
前二項之未遂犯罰之。
附表：
┌──┬───────┬─────┬──────┬─────────┐
│編號│犯罪時間（民國│犯罪地點  │竊取物品及價│   主        文   │
│    │）            │          │值（新臺幣）│                  │
│    │              │          │            │                  │
├──┼───────┼─────┼──────┼─────────┤
│一  │九十八年一月二│臺北縣板橋│隨身風扇電蚊│丁○○竊盜，處罰金│
│    │十五日中午十二│市○○路一│香附藥劑一組│新臺幣參仟元，如易│
│    │時許          │段三八九號│（價值二百九│服勞役，以新臺幣壹│
│    │              │之「愛買商│十八元）    │仟元折算壹日。    │
│    │              │場」      │            │                  │
├──┼───────┼─────┼──────┼─────────┤
│二  │九十八年一月二│同上      │太陽能空氣清│丁○○竊盜，處拘役│
│    │十六日晚間七時│          │淨機一個（價│貳拾日，如易科罰金│
│    │許            │          │值一千二百九│，以新臺幣壹仟元折│
│    │              │          │十九元）    │算壹日。          │
├──┼───────┼─────┼──────┼─────────┤
│三  │九十八年二月四│臺北縣土城│極光負離子臭│丁○○竊盜，處罰金│
│    │日下午五時許  │市○○街二│氧清淨器一支│新臺幣肆仟元，如易│
│    │              │十五號一樓│（價值三百零│服勞役，以新臺幣壹│
│    │              │之「大潤發│九元）      │仟元折算壹日。    │
│    │              │商場」    │            │                  │
├──┼───────┼─────┼──────┼─────────┤
│四  │九十八年二月六│臺北縣板橋│多用途強力瞬│丁○○竊盜，處罰金│
│    │日下午一時許  │市○○路一│間接著劑二支│新臺幣參仟元，如易│
│    │              │段三八九號│（共價值二百│服勞役，以新臺幣壹│
│    │              │之「愛買商│五十元）    │仟元折算壹日。    │
│    │              │場」      │            │                  │
├──┼───────┼─────┼──────┼─────────┤
│五  │九十八年二月八│臺北縣土城│極光負離子臭│丁○○竊盜，處罰金│
│    │日下午三時許  │市○○街二│氧清淨器一支│新臺幣肆仟元，如易│
│    │              │十五號一樓│（價值三百零│服勞役，以新臺幣壹│
│    │              │之「大潤發│九元）      │仟元折算壹日。    │
│    │              │商場」    │            │                  │
├──┼───────┼─────┼──────┼─────────┤
│六  │九十八年二月十│臺北縣板橋│太陽能空氣清│丁○○竊盜，處拘役│
│    │日下午五時許  │市○○路一│淨機一個（價│貳拾日，如易科罰金│
│    │              │段三八九號│值一千二百九│，以新臺幣壹仟元折│
│    │              │之「愛買商│十九元）    │算壹日。          │
│    │              │場」      │            │                  │
├──┼───────┼─────┼──────┼─────────┤
│七  │九十八年二月十│同上      │攜帶型迷你噴│丁○○竊盜，處罰金│
│    │五日下午五時許│          │槍一支（價值│新臺幣貳仟元，如易│
│    │              │          │一百八十八元│服勞役，以新臺幣壹│
│    │              │          │）          │仟元折算壹日。    │
├──┼───────┼─────┼──────┼─────────┤
│八  │九十八年二月十│同上      │攜帶型迷你噴│丁○○竊盜，處罰金│
│    │五日晚間七時許│          │槍一支、迷你│新臺幣肆仟元，如易│
│    │              │          │填充瓦斯二瓶│服勞役，以新臺幣壹│
│    │              │          │（共價值三百│仟元折算壹日。    │
│    │              │          │七十四元）  │                  │
├──┼───────┼─────┼──────┼─────────┤
│九  │九十八年二月十│同上      │小橘護脣膏一│丁○○竊盜，處罰金│
│    │六日晚間七時許│          │個（價值一百│新臺幣貳仟元，如易│
│    │              │          │五十九元）  │服勞役，以新臺幣壹│
│    │              │          │            │仟元折算壹日。    │
├──┼───────┼─────┼──────┼─────────┤
│十  │九十八年二月十│同上      │攜帶型迷你噴│丁○○竊盜，處罰金│
│    │九日下午三時許│          │槍一支、迷你│新臺幣參仟元，如易│
│    │              │          │填充瓦斯一瓶│服勞役，以新臺幣壹│
│    │              │          │（共價值二百│仟元折算壹日。    │
│    │              │          │八十一元）  │                  │
├──┼───────┼─────┼──────┼─────────┤
│十一│九十八年二月二│同上      │隨身風扇電蚊│丁○○竊盜，處罰金│
│    │十二日晚間七時│          │香附藥劑一組│新臺幣參仟元，如易│
│    │許            │          │（價值二百九│服勞役，以新臺幣壹│
│    │              │          │十八元）    │仟元折算壹日。    │
├──┼───────┼─────┼──────┼─────────┤
│十二│九十八年二月二│臺北縣土城│極光負離子臭│丁○○竊盜，處罰金│
│    │十四日下午一時│市○○街二│氧清淨器一支│新臺幣肆仟元，如易│
│    │許            │十五號一樓│（價值三百零│服勞役，以新臺幣壹│
│    │              │之「大潤發│九元）      │仟元折算壹日。    │
│    │              │商場」    │            │                  │
├──┼───────┼─────┼──────┼─────────┤
│十三│九十八年二月二│臺北縣板橋│氣墊皮鞋一雙│丁○○竊盜，處拘役│
│    │十八日晚間十一│市○○路一│（價值六百二│拾日，如易科罰金，│
│    │時三十分許    │段三八九號│十九元）    │以新臺幣壹仟元折算│
│    │              │之「愛買商│            │壹日。            │
│    │              │場」      │            │                  │
└──┴───────┴─────┴──────┴─────────┘


司法院資訊處製作；財團法人民間司法改革基金會備份。
